臺灣臺中地方法院交通事件裁定　　　 100年度交聲字第2890號
原處分機關　交通部公路總局臺中區監理所臺中市監理站
異　議　人
即受處分人　秦衛仁
上列受分人因違反道路交通管理處罰條例案件，對於交通部公路
總局臺中區監理所臺中市監理站民國100年10月12日所為之處分
（裁監稽違字第裁61－U00000000號），聲明異議，本院裁定如
下：
    主  文
異議駁回。
    理  由
一、原處分機關略以：異議人即受處分人秦衛仁（下稱受處分人
    ）騎乘所有之車牌號碼QZG-702號輕型機車，於民國100年6
    月23日上午8時55分許，在臺中市○○路與南京東路口處，
    因「未依交通標誌行駛（黃網未淨空）」之違規，經內政部
    警政署鐵路警察局第一警務段臺中分駐所員警掣開鐵警行字
    第U0 0000000號舉發違反道路交通管理事件通知單予以舉發
    。原處分機關遂於100年10月12日以裁監稽違字第裁61－U00
    000000號裁決書，依違反道路交通管理處罰條例第60條第2
    項第3款規定，裁處受處分人罰鍰新臺幣（下同）1200元等
    語。
二、聲明異議理由略以：受處分人騎乘機車行經該處時，見號誌
    是綠燈，隨即過平交道，突然號誌變換為紅燈，即刻停車讓
    南京路雙向車輛通行，此時車子停在黃線上，前方有車子通
    行，不能闖紅燈，後有又有車輛阻塞，前後進退不得，兩邊
    又無停車地方，員警舉發黃線上未保持淨空之違規使人不服
    ，紅綠燈號誌非駕駛人所能控制，只知道綠燈前進，紅燈停
    止等語。
三、按汽車駕駛人，駕駛汽車不遵守道路交通標誌、標線、號誌
    之指示，處900元以上1800元以下罰鍰，而駕駛人有前述違
    反事件，逾越應到案期限60日以上，繳納罰鍰或逕行裁決處
    罰者，統一裁罰基準為罰鍰1200元，道路交通管理處罰條例
    第60條第2項第3款及違反道路交通管理事件統一裁罰基準表
    分別定有明文。
四、經查：
(一)、本件受處分人於100年6月23日8時55分許，騎乘所有之車牌
    號碼QZG-702號輕型機車，行經臺中市○○路與南京東路口
    處，因未遵守道路交通標線之指示，超越停止線而於劃設有
    禁止臨時停車之黃網線上停等紅燈乙情，為受處分人所是認
    ，且有現場監視器翻攝照片4張在卷可參。
(二)、受處分人雖以前揭言詞置辯，然證人即本件舉發員警陳冠竹
    於本院訊問時結證稱：當時十甲路是紅燈，所有車輛都在停
    止線上停等紅燈，但受處分人並未在停止線後停等紅燈，而
    係將機車騎到網狀處，該區域是不可以停等紅燈等語明確（
    見本院100年11月11日訊問筆錄），核與卷附現場監視器翻
    攝照片4張相符，且有證人陳冠竹當庭繪製之違規現場圖乙
    份附卷可參。按黃色網狀線，用以告示車輛駕駛人禁止在設
    置本標線之範圍內臨時停車，防止交通阻塞，視需要劃設於
    接近鐵路平交道或因常受交通管制或其他原因需限制不得臨
    時停車之地點，道路交通標誌標線號誌設置規則第173條第1
    項有明文規定，受處分人既係領有合格駕駛執照之人，對於
    前揭交通安全規則自須遵守，不得以己意為估量是否遵守交
    通法令之標準，是受處分人在停止線前方有黃網線之情形下
    ，於騎乘行向號誌轉換為紅燈之際，即應先以停止在停止線
    後之方式，等待該號誌轉換為綠燈後方得再行前進，而非貿
    然超越停止線違規停放在黃網線上。況經本院勘驗證人陳冠
    竹所提出之採證錄影光碟連續截取畫面，當時車況正常，受
    處分人騎乘機車超越停止線至為警舉發攔停之時，其前方並
    無其他車輛，且期間除駕駛人超越停止線違規向前行駛外，
    其餘同行向車輛皆處於靜止狀態，並無任何有令受處分人無
    法停等於停止線後之情狀存在，則受處分人以無地方可停，
    始超越停止線違規停放於黃網線上等詞置辯，尚無從採認。
(三)、又按處理違反道路交通管理事件，有關文書送達之程序，依
    行政程序法之規定。違反道路交通管理事件統一裁罰基準及
    處理細則第5條定有明文。而送達，於應受送達人之住居所
    、事務所或營業所為之；於應送達處所不獲會晤應受送達人
    時，得將文書付與有辨別事理能力之同居人、受雇人或應送
    達處所之接收郵件人員，行政程序法第72條第1項前段、第
    73條第1項亦分別定有明文。又受公寓大廈管理委員會僱用
    之管理員，其所服勞務包括為公寓大廈住戶接收文件者，性
    質上應屬全體住戶之受僱人；郵政機關之郵差送達文書於住
    居所、事務所或營業所，不獲會晤應受送達人，而將文書付
    與上開公寓大廈管理員者，為合法送達，至該管理員何時將
    文書轉交應受送達人，對已生之合法送達效力不受影響（最
    高法院90年度臺抗字第86號裁定意旨可資參照）。查本件受
    處分人因遭警舉發攔停時，拒絕簽收前開舉發通知單，舉發
    員警遂以郵寄掛號方式將本件違規通知單寄送至受處分人之
    戶籍址即「臺中市○區○○○街350號6樓之2」，於100年6
    月24日由該處管理委員會管理員代為簽收乙節，業據證人陳
    冠竹於本院訊問時證述明確，並有送達證書乙份在卷可憑，
    而受處分人於本院訊問時亦陳稱其當時確有拒絕簽收舉發通
    知單，且其於本院訊問時所陳報之住處確係「臺中市○區○
    ○○街350號6樓之2」該址，則揆諸前揭說明，本件舉發通
    知單應已於100年6月24日合法送達予受處分人，核無違誤，
    縱受處分人未實際領取，仍不影響原已發生之送達效力。
(四)、綜上所述，受處分人本件違規事實明確，且逾越應到案期限
    （即100年7月8日）60日以上未到案或繳納罰鍰，原處分機
    關乃依道路交通管理處罰條例第60條第2項第3款暨違反道路
    交通管理事件統一裁罰基準表規定，裁處罰鍰1200元，於法
    並無違誤，本件受處分人之異議，為無理由，應予駁回。
五、據上論斷，應依道路交通管理處罰條例第87條第2項、道路
    交通事件處理辦法第18條，裁定如主文。
中    華    民    國   100    年    11    月    17    日
                        臺灣臺中地方法院交通法庭
                            法  官  劉麗瑛
以上正本證明與原本無異。
如不服本裁定應於送達後5日內向本院提出抗告狀。
                            書記官  王玟
中    華    民    國   100    年    11    月    17    日